【裁判字號】    95,上易,222
【裁判日期】    950331
【裁判案由】    竊盜
【裁判全文】
臺灣高等法院刑事判決                 95年度上易字第222號
上  訴  人
即  被  告  甲○○
選任辯護人  姜明遠  律師
上列上訴人即被告因竊盜案件，不服臺灣臺北地方法院94年度易
字第2080號，中華民國94年12月30日第一審判決（起訴案號：臺
灣臺北地方法院檢察署94年度偵字第19361號），提起上訴，本
院判決如下：
    主  文
原判決撤銷。
甲○○於夜間侵入住宅，踰越安全設備竊盜，處有期徒刑6月，
如易科罰金，以300元折算1日。緩刑3年，緩刑期內付保護管束
。
    事  實
一、甲○○意圖為自己不法之所有，於民國94年10月8日凌晨5時
    許，見位於臺北縣新店巿安忠路102巷6號1樓乙○○住處氣
    窗未上鎖，而爬窗進入該屋內，徒手竊取乙○○之紅葡萄酒
    五瓶。嗣又於翌日即同年月9日凌晨1時許，復以相同方法進
    入上開住處，欲著手竊取財物時，尚未著手之際即為乙○○
    發現報警查獲。
二、案經臺北縣政府警察局新店分局報告臺灣臺北地方法院檢察
    署檢察官偵查起訴。
    理  由
一、上揭犯罪事實業據上訴人即被告甲○○（下稱被告）於警詢
    、檢察官偵查及本院審理時坦承不諱，核與被害人乙○○於
    警詢中之證述情節相符，此外，復有贓物認領保管單及贓物
    照片三張附卷足憑（偵查卷第24、28頁），堪認被告前揭任
    意性自白，核與事實相符，應堪採信。本件被告竊盜犯行明
    確，自應依法論科。
二、按氣窗有防閑之作用，自屬安全設備之一種；另查94年10月
    8日之日出時間為上午5時49分，此有中央氣象局日出日沒時
    刻表在卷可考；是核被告本件所為，係犯刑法第321條第1項
    第1款、第2款之加重竊盜罪。
三、原審認被告事證明確，而予論科，固非無見。惟查關於94
    年10月9日部分之犯行，被告於警訊中係供稱：「... 因我
    涉嫌侵入該住宅，欲竊取財物，遭屋主發現，而將我逮捕。
    」等語（見偵查卷第13頁）；而被害人乙○○於警訊中亦稱
    ：「（當你發現竊嫌甲○○時，是否有竊取你住處物品？）
    沒有，當時竊嫌已著手行竊，惟尚在物色贓物中尚未得手。
    」等語（見偵查卷第15頁）；足見被告侵入被害人住處後，
    僅以目光搜尋財物，而未為搜取財物行為之實行，是於法應
    認被告此部分侵入被害人之住處後，尚未為竊盜行為之實行
    ，原判決就此部分遽論連續犯，並予加重科刑，顯有未洽。
    被告上訴意旨，雖未針對此部分具體指摘，惟原判決既有前
    述可議，即屬無可維持，應由本院將原判決撤銷。爰審酌被
    告不勞而獲之犯罪動機、手段、目的，竊取財物之價值，及
    其於夜間侵入住宅，對被害人所造成之心理上危害及對社會
    治安之影響，犯罪後坦承犯行，知所悔悟等一切情狀，量處
    如主文第2項所示之刑，並諭知易科罰金之折算標準，以示
    懲儆。末查被告前未曾受有期徒刑以上刑之宣告，其經此科
    刑判決，當知所警惕，而無再犯之虞，本院認所宣告之刑，
    以暫不執行為適當，爰併為緩刑3年，緩刑期內付保護管束
    之諭知，以勵自新。
據上論斷，應依刑事訴訟法第369條第1項前段、第364條、第299
條第1項前段，刑法第321條第1項第1款、第2款，第41條第1項前
段、第74條第1款、第93條第1項、罰金罰鍰提高標準條例第2條
前段，判決如主文。
本案經檢察官張啟彬到庭執行職務。
中    華    民    國    95    年    3     月    31    日
                  刑事第三庭審判長法  官  許國宏
                                  法  官  楊貴志
                                  法  官  林銓正
以上正本證明與原本無異。
不得上訴。
                                  書記官  陳玲憶
中    華    民    國    95    年    3     月    31    日
附錄：本案論罪科刑法條全文
中華民國刑法第321條第1項第1款、第2款
犯竊盜罪而有左列情形之一者，處 6 月以上、 5 年以下有期徒
刑：
一  於夜間侵入住宅或有人居住之建築物、船艦或隱匿其內而犯
    之者。
二  毀越門扇、牆垣或其他安全設備而犯之者。


司法院資訊處製作；財團法人民間司法改革基金會備份。
